臺灣臺中地方法院臺中簡易庭小額民事判決    
111年度中小字第1693號
原      告  臺灣新光商業銀行股份有限公司

法定代理人  李增昌  
訴訟代理人  陳冠蓁  
            梁雅鈴  
被      告  張玉樹  

上列當事人間請求給付簽帳卡消費款事件，經本院於民國111年6
月7日言詞辯論終結，判決如下：
    主      文
被告應給付原告新臺幣捌萬玖仟捌佰柒拾參元，及自民國九十六
年五月十一日起至民國一百零四年八月三十一日止，按年息百分
之十九點七一計算之利息，另自民國一百零四年九月一日起至清
償日止，按年息百分之十五計算之利息。
訴訟費用新臺幣壹仟元由被告負擔。
本判決得假執行。
   爭執事項及理由要領
一、原告主張：被告前向誠泰商業銀行股份有限公司（自民國94
    年12月31日起更名為台灣新光商業銀行股份有限公司）請領
    信用卡使用，依約被告得至特約商店持卡消費後，委託原告
    先行墊款給特約商店，再由原告向被告請求償還帳款，被告
    則應於每月繳款截止日前向原告清償帳款，如有積欠款項或
    逾期清償等情事，依約應自新光銀行墊款予特約商店之日起
    至清償日止，按年息百分之19.71計付欠款之循環利息，並
    應另按上開利息總額百分之10計算之違約金，惟被告持卡消
    費後，截至96年5月10日止，累計消費款新台幣（下同）89,
    873元未付等語，業據提出與所述相符之公司變更登記事項
    表、經濟部函、信用卡申請書、約定條款、帳務資料查詢及
    帳單明細等為證；被告對於原告主張之上開事實，已於相當
    時期受合法之通知，而於言詞辯論期日不到場，亦未提出準
    備書狀爭執，依民事訴訟法第436條之23、第436條第2項準
    用同法第280條第3項前段、第1項前段之規定，視同自認，
    堪認原告主張為真正。從而，原告依據信用卡契約之法律關
    係，訴請被告給付如主文所示金額及利息，為有理由，應予
    准許。
二、本件依民事訴訟法第436條之20規定，應依職權宣告假執行
    ，並確定其訴訟費用額為1,000元（即裁判費1,000元），由
    被告負擔。
中　　華　　民　　國　　111 　年　　6 　　月　　21　　日
                      臺灣臺中地方法院臺中簡易庭
                                  法　官　吳蕙玟
以上正本係照原本作成。
如不服本判決，應於送達後20日內，以判決違背法令為理由，向
本院提出上訴狀並表明上訴理由（上訴理由應表明一、原判決所
違背之法令及其具體內容；二、依訴訟資料可認為原判決有違背
法令之具體事實），如於本判決宣示後送達前提起上訴者，應於
判決送達後20日內補提上訴理由書（須附繕本）。如委任律師提
起上訴者，應一併繳納上訴審裁判費。
中　　華　　民　　國　　111 　年　　6 　　月　　21　　日
                                  書記官　楊思賢